# 联营企业变成母公司合并报表的处理

提问人：xh2003 时间：2016-07-09 20:53:33
2012 年 12 月 31 日股权结构为：自然人A和外部第三方B分别持有甲公司86%和14%股权，自然人A和甲公司分别持有乙公司55%和45%股权，A是甲公司和乙公司控股股东，即甲、乙公司是同一控制下的。两公司自成立时就由A实际控制。① 2013 年 2 月 28 日，甲公司将持有乙公司45%股权转让给外部第三方C；② 2013 年 9 月 30 日，乙公司收购A和B持有的甲公司合计100%股权，形成同一控制下企业合并。即：乙公司期初为甲公司联营企业，期末则乙公司成了甲公司母公司。这样情况下：乙公司在编制 2013 年报表时怎么处理？①比较数据（ 2012 年 12 月 31 日）的少数股东权益怎么计算？是否应该为零？②同理，比较数据（ 2012 年度）少数股东损益怎么计算？是否应该为零？总觉得甲公司个别报表1-9月份净利润由部分是归属少数股东的。③甲公司处置持有乙公司45%股权的个别报表投资收益，在合并报表中是否抵销？如果能抵销，怎么抵销？④比较数据（ 2012 年 12 月 31 日）甲公司持有乙公司45%股权怎么抵销？⑤ 2013 年个别报表的处理中，是否按照正常处理即可？即甲公司权益法核算长期投资，然后处置确认投资收益；乙公司按照甲公司个别报表净资产为基础确认初始投资成本？

回答人：chenyiwei
1 、 2 、比较数据（ 2012 年 12 月 31 日）的少数股东权益比例为重组前外部第三方B对甲公司的持股比例，即 14 ％。 3 、甲公司处置持有乙公司45%股权的个别报表投资收益，因为是与外部第三方C之间的交易，而C不在合并报表范围内，因此不能抵销，但在乙公司的合并报表层面应按权益性交易处理调整到资本公积。 4 、在乙公司的合并报表中，重组前甲持有乙的 45 ％股份在转让给第三方C之前应作为库存股列示，出售给C的价款超出原成本的差额作为库存股对外发行的溢价计入权益（资本公积）。 5 、个别报表层面正常处理即可。

提问人：xh2003 时间：2016-07-10 16:03:04
谢谢陈老师，但我还有一些不明白的地方，请陈老师讲解。 1 、上述第 3 条中，45%股权对应的投资收益要在乙公司合并报表层面转到资本公积（股本溢价），在 2013 年所有者权益变动表中，填写在哪一行呢？ （二）所有者投入和减少资本中： 1 ．所有者投入普通股 4 ．其他 （六）其他 2 、 2012 年 12 月 31 日库存股有余额， 2013 年 12 月 31 日没有余额，其减少在权益变动表中填写在哪一行呢？ （二）所有者投入和减少资本中： 1 ．所有者投入普通股 4 ．其他 （六）其他

回答人：chenyiwei
1 、所有者投入和减少资本中： 4 ．其他。 2 、所有者投入和减少资本中： 1 ．所有者投入普通股。